【裁判字號】    96,訴,4675
【裁判日期】    970131
【裁判案由】    毒品危害防制條例
【裁判全文】
臺灣高雄地方法院刑事判決              96年度訴字第4675號
公  訴  人  臺灣高雄地方法院檢察署檢察官
被      告  甲○○
上列被告因違反毒品危害防制條例案件，經檢察官提起公訴（96
年度毒偵字第8314號），被告於本院準備程序進行中，為有罪之
陳述，經本院合議庭裁定由受命法官獨任改依簡式審判程序審理
，判決如下：
    主  文
甲○○施用第一級毒品，累犯，處有期徒刑拾月，減為有期徒刑
伍月，如易科罰金，以新臺幣壹仟元折算壹日。
    事  實
一、甲○○前因施用毒品案件，經本院以88年度毒聲字第4524號
    裁定送觀察、勒戒後，認有繼續施用毒品之傾向，再經本院
    以88年度毒聲字第5347號裁定令入戒治處所施以強制戒治，
    嗣經裁定停止戒治，所餘戒治期間付保護管束，於民國88年
    12月14日停止戒治處分出監，復經本院以89年度毒聲字第36
    08號裁定撤銷停止戒治，於90年2 月3 日強制戒治執行完畢
    釋放，並由台灣高雄地方法院檢察署檢察官以90年度戒毒偵
    字第246 號為不起訴處分確定；復因施用毒品案件，經本院
    以91年度毒聲字第1396號裁定送強制戒治，嗣經裁定停止戒
    治，所餘戒治期間付保護管束，復經撤銷停止戒治之裁定，
    令入戒治處所施以強制戒治，於93年1 月2 日強制戒治執行
    完畢釋放，另經本院以91年度訴字第1527號判決判處有期徒
    刑10月、4 月，應執行有期徒刑1 年確定；再因施用毒品案
    件，經本院以93年度訴字第12號判決有期徒刑9 月確定，二
    案接續執行，於94年5 月12日縮短刑期假釋出監，假釋期間
    付保護管束，於同年9 月3 日保護管束期滿未經撤銷假釋，
    視為已執行完畢。詎猶不知戒絕毒癮，明知海洛因係毒品危
    害防制條例第2 條第2 項第1 款所明定之第一級毒品，不得
    持有、施用，竟於90年2 月3 日強制戒治期滿執行完畢釋放
    後5 年內，再犯上開施用毒品罪並均經判刑確定後，復基於
    施用第一級毒品海洛因之犯意，於95年10月6 日10時許，在
    高雄市○○區○○路104 巷19號其住處內，以將第一級毒品
    海洛因摻入香菸吸食方式，施用第一級毒品海洛因1 次。嗣
    於95年10月6 日16時40分許，因為列管毒品人口，經警通知
    採尿送驗後呈嗎啡陽性反應，始悉上情。
二、案經高雄市政府警察局鼓山分局報告臺灣高雄地方法院檢察
    署檢察官偵查起訴。
    理  由
一、按本件被告甲○○所犯係死刑、無期徒刑、最輕本刑為3 年
    以上有期徒刑以外之罪，其於準備程序就被訴事實為有罪之
    陳述，經本院告知簡式審判程序之旨，並聽取其與檢察官之
    意見後，認無不得或不宜改依簡式審判程序進行之情事，依
    刑事訴訟法第273 條之1 第1 項規定，裁定進行簡式審判程
    序，合先敘明。
二、訊據被告對於上揭時地、施用第一級毒品之事實，於警詢、
    偵查及本院審理中均坦承不諱，又被告為警採集之尿液，經
    送檢驗之結果，確呈嗎啡陽性反應，有列管毒品人口尿液檢
    體採集送驗紀錄表（檢體編號：VＺ0000 0000000）、長榮大
    學95年10月27日確認報告各1 份在卷可稽（見警卷第10、11
    頁）。是被告之任意性自白核與事實相符，洵堪採為論罪科
    刑之依據。本案事證明確，被告上開施用毒品犯行，堪以認
    定。
三、按觀察、勒戒或強制戒治執行完畢釋放後，5 年內再犯毒品
    危害防制條例第10條施用毒品之罪者，應依法追訴，毒品危
    害防制條例第23條第2 項定有明文。本件被告因施用毒品案
    件，經本院以91年度毒聲字第1396號裁定送強制戒治，嗣經
    裁定停止戒治，所餘戒治期間付保護管束，復經撤銷停止戒
    治之裁定，令入戒治處所施以強制戒治，於93年1 月2 日強
    制戒治執行完畢釋放，此臺灣高等法院被告前案紀錄表1 份
    在卷可參，是被告於強制戒治執行完畢釋放後，5 年內再犯
    本件施用毒品罪行，依前開法條之規定，應依法追訴，本院
    就被告本件施用毒品犯行，自得依法論罪科刑。
四、按海洛因屬毒品危害防制條例第2 條第2 項第1 款所定之第
    一級毒品，不得非法持有、施用，是核被告所為，係犯毒品
    危害防制條例第10條第1 項之施用第一級毒品罪。被告持有
    第一級毒品海洛因進而施用，其持有海洛因之低度行為，應
    為施用之高度行為所吸收，不另論罪。又被告有事實欄所載
    之前案紀錄，於93年1 月9 日縮刑期滿，翌日因徒刑執行完
    畢出監，有臺灣高等法院被告前案紀錄表1 份在卷可參，其
    於有期徒刑執行完畢後5 年內，再故意犯本案有期徒刑以上
    之罪，為累犯，應依刑法第47條第1 項規定加重其刑。爰審
    酌被告施用毒品足以戕害身心健康，滋生其他犯罪，惡化社
    會治安，其經觀察、勒戒、強制戒治後，且經法院二次判刑
    後，仍再度施用毒品，顯見其戒毒之意志不堅，自制力不佳
    ，應有入監矯治之必要，惟念及被告施用毒品，戕害己身，
    本質上屬於自戕行為，且其犯後已坦承犯行，態度尚可等一
    切情狀，量處如主文所示之刑，以示懲儆。又被告前揭犯罪
    時間係在96年4 月24日以前，而其於97年1 月28日經本院通
    緝，嗣於97年1 月29日緝獲，有本院通緝稿及高雄市政府警
    察局鼓山分局通緝案件移送書各1 份在卷足徵（見本院卷第
    45、47頁），是其被通緝及緝獲之時間，均係在中華民國96
    年罪犯減刑條例施行後，合於該條例所定減刑條件，減為如
    主文所示之刑，併就其經減得未逾6 月有期徒刑之刑度，並
    斟酌被告係國小畢業，經濟狀況屬小康等情（見警詢筆錄受
    詢問人欄記載），諭知易科罰金之折算標準，依同條例第9
    條諭知如主文所示易科罰金之折算標準。
據上論斷，應依刑事訴訟法第273 條之1 第1 項、第299 條第1
項前段，毒品危害防制條例第10條第1 項，刑法第11條前段、第
47條第1 項、第41條第1 項前段，中華民國九十六年罪犯減刑條
例第2 條第1 項第3 款、第7 條、第9 條，判決如主文。
本案經檢察官鄭益雄到庭執行職務。
中    華    民    國    97    年     1    月    31    日
                  刑事第二庭    法  官  曾子珍
以上正本證明與原本無異。
如不服本判決應於收受本判決後10日內向本院提出上訴書狀，並
應敘述具體理由，如未敘述上訴理由者，應於上訴期間屆滿後20
日內補提理由書狀於本院（均須按他造當事人之人數附繕本）「
切勿逕送上級法院」。
中    華    民    國    97    年    2     月    1     日
                                書記官  王翌翔
附錄本件論罪法條：
毒品危害防制條例第10條第1項
施用第一級毒品者，處 6 月以上 5 年以下有期徒刑。


司法院資訊處製作；財團法人民間司法改革基金會備份。
